臺灣高等法院臺中分院刑事判決
110年度上訴字第1652號
上  訴  人  臺灣臺中地方檢察署檢察官
被      告  邱寶華



上列上訴人因被告傷害案件，不服臺灣臺中地方法院109年度訴
字第1253號，中華民國110年4月21日第一審判決（起訴案號：臺
灣臺中地方檢察署108年度偵字第24693號），提起上訴，本院判
決如下：
    主  文
上訴駁回。
    理  由
一、本案經本院審理後，認原審判決並無不當，應予維持，並引
    用第一審判決書記載之理由（如附件）。
二、上訴人臺灣臺中地方檢察署檢察官上訴意旨略以：「一、茲
    據告訴人00000-0000000（年籍詳卷，下稱甲○）具狀請求上
    訴(詳如刑事聲請上訴狀)，經審核認：原審諭知被告丙○○無
    罪之判決，固非無見。惟查，本案告訴人甲○於警、偵訊均
    指證其當日先與被告在○○酒店包廂飲酒唱歌，由告訴人在該
    包廂內服務，俟被告向告訴人包買全場外出，經告訴人同意
    後，一同搭車離開○○酒店，其在車上因有酒意而失去意識，
    醒來時已躺臥汽車旅館房間床上，當時其身上僅穿著一件內
    褲，被告身體壓在告訴人身上，以手撫摸告訴人胸部，準備
    與告訴人性交，經告訴人告知未做性服務，被告仍親吻胸部
    試圖性交，告訴人因而與被告雙方發生肢體衝突，告訴人用
    嘴咬被告脖子，用腳踢被告下體以為反抗，被告則以手掐告
    訴人脖子並巴告訴人頭部，告訴人掙脫後，即撥打房間室內
    電話委由櫃臺人員報警，之後在床頭找到內衣後穿起，又撥
    打室內電話向櫃臺人員詢問警察是否到場，隨後在床尾找到
    牛仔長褲穿起，進入廁所內自行撥打電話報警並向經紀人及
    男友求救等情，告訴人供述綦詳，主要情節前後並無二異，
    倘非親身經歷之事實，難以憑空杜撰，復有告訴人提出案發
    當日其撥打110報案電話及與經紀人、男友之通訊紀錄、傷
    勢照片及卷附驗傷診斷書、報案紀錄單暨錄音譯文等資料為
    證，足見告訴人所為證述，並非全然無據。然原審判決僅以
    證人對於案發時兩次撥打電話向櫃臺人員求助報案過程中，
    告訴人是先穿著內衣、牛仔褲再撥打電話向櫃臺人員求助，
    或是先撥打電話予櫃臺人員後再穿著內衣、牛仔褲等說詞，
    因與卷附被告提出之影片內容不符，即認定告訴人指訴有瑕
    疵。然被告所提出之錄影畫面並不完整，如何能推認真正之
    先後時序？且縱告訴人就穿著衣物與撥打電話順序之陳述與
    事實不符，然人之注意、記憶力原本有限，亦可能因告訴人
    於衝突當下僅關注於求救、穿衣而未及於注意動作之先後順
    序等枝微末節所導致記憶錯置，能否逕以此推翻其證詞可信
    性，有再予推求必要。另卷附之勘驗錄影畫面，床單似有皺
    折，遠處床頭處之枕頭亦似有使用痕跡，因畫質模糊，如何
    從影片中即逕認定床鋪並無明顯躺臥或使用，又經躺臥或使
    用過之床鋪如何判斷，有再予斟酌餘地。二、經核閱上開聲
    請人所述事項，認其聲請上訴尚有理由，附送原聲請狀依刑
    事訴訟法第344條第1、3項、第361條第1項提起上訴，請將
    原判決撤銷，更為適當合法之判決。」等語。
三、經查：本案檢察官上訴意旨認告訴人已明確指述被告係因對
    告訴人為強制性交犯行，告訴人反抗始遭被告毆打成傷，惟
    就被告涉對告訴人強制性交一節，已經臺灣臺中地方檢察署
    檢察官認事證不足而為不起訴處分，案經再議，再經臺灣高
    等檢察署臺中檢察分署檢察官於109年4月22日以「聲請人對
    於全案案情指述與客觀證據有諸多相悖之處，實難僅據其指
    述，遽認被告有妨害性自主犯行」，而駁回再議，俱有處分
    書等在卷可考，是檢察官上訴意旨以被告係基於強制性交意
    圖而傷及告訴人，已難憑採；又就本案告訴人之傷勢之診斷
    證明書、報案紀錄等屬已於原審合法調查之事證，亦經原審
    詳予說明事證不足，不足認定被告傷害犯行，原審所為論述
    詳實合理，殊可憑採，此外又別無其餘不利被告之積極事證
    ，從而檢察官上訴並無理由，應予駁回。
四、據上論斷，應依刑事訴訟法第373條、第368條，判決如主文
    。
本案經檢察官鄭葆琳提起公訴，檢察官劉世豪提起上訴，檢察官
乙○○到庭執行職務。
中　　華　　民　　國　　110 　年　　10　　月　　6 　　日
            刑事第九庭　  審判長法　官　紀  文  勝
                                法　官　賴  妙  雲
                                法　官　姚　勳　昌
以上正本證明與原本無異。
檢察官得依刑事妥速審判法提起上訴。
如不服本判決應於收受送達後20日內向本院提出上訴書狀，其未
敘述上訴理由者，並得於提起上訴後20日內向本院補提理由書狀
（均須按他造當事人之人數附繕本）「切勿逕送上級法院」。因
疫情而遲誤不變期間，得向法院聲請回復原狀。
                                書記官  溫  尹  明
中　　華　　民　　國　　110 　年　　10　　月　　6 　　日

刑事妥速審判法第9條
除前條情形外，第二審法院維持第一審所為無罪判決，提起上訴
之理由，以下列事項為限：
一、判決所適用之法令牴觸憲法。
二、判決違背司法院解釋。
三、判決違背判例。
刑事訴訟法第三百七十七條至第三百七十九條、第三百九十三條
第一款之規定，於前項案件之審理，不適用之。
附件：
臺灣臺中地方法院刑事判決
                                     109年度訴字第1253號
公　訴　人　臺灣臺中地方檢察署檢察官
被　　　告　丙○○　 
                    
                  
                 
上列被告因傷害案件，經檢察官提起公訴（108年度偵字第24693
號），本院判決如下：
    主    文
丙○○無罪。
    理    由
一、公訴意旨略以：被告丙○○於民國108年7月4日20時許，與友
    人至臺中市○○區○○○街00號之○○酒店飲酒唱歌消費，告訴人0
    0000-0000000（真實姓名詳卷，以下稱甲○）係○○酒店之小
    姐，當晚在被告及其友人之包廂內服務，與被告及其友人唱
    歌、飲用威士忌酒，當晚被告向告訴人表示要包告訴人全場
    ，一起外出，經告訴人同意而共同於同日接近24時前，共同
    搭乘友人「阿豪」駕駛之自用小客車離開○○酒店，並於翌日
    即同年7月5日0時9分，進入臺中市○○區○○○街00號之○○汽車
    旅館000房，詎被告與告訴人於000房內因故發生爭執，被告
    欲持手機撥打電話予○○酒店幹部，告訴人為阻止被告打電話
    予○○酒店幹部，雙方遂開始爭奪手機，被告竟基於傷害之犯
    意，徒手用力拍打告訴人頭部、與告訴人發生拉扯，致告訴
    人受有後頸擦傷、背臀部多處抓痕、左肩胛骨、右肩胛骨抓
    痕、四肢多處抓痕等傷害，告訴人因而以房內電話聯絡○○汽
    車旅館櫃臺人員報警，為警據報到場處理，始查悉上情，因
    認被告涉犯刑法第277條第1項之傷害罪嫌等語。
二、按司法機關所製作必須公示之文書，不得揭露被害人之姓名
    、出生年月日、住居所及其他足資識別被害人身分之資訊，
    性侵害犯罪防治法第12條第2項定有明文。本件被告對告訴
    人甲○另涉犯妨害性自主案件，業經檢察官為不起訴處分，
    為避免揭露告訴人之身分，本判決關於告訴人之姓名僅記載
    代號，先予敘明。
三、按犯罪事實應依證據認定之，無證據不得認定犯罪事實；不
    能證明被告犯罪者，應諭知無罪之判決，刑事訴訟法第154
    條第2項、第301條第1項分別定有明文。次按事實之認定，
    應憑證據，如未能發現相當證據，或證據不足以證明，自不
    能以推測或擬制之方法，以為裁判基礎。且刑事訴訟上證明
    之資料，無論其為直接證據或間接證據，均須達於通常一般
    人均不致於有所懷疑，而得確信其為真實之程度，始得據為
    有罪之認定，若其關於被告是否犯罪之證明未能達此程度，
    而有合理性懷疑之存在，致使無從形成有罪之確信，根據「
    罪證有疑，利於被告」之證據法則，即不得遽為不利於被告
    之認定。又按檢察官就被告犯罪事實，應負舉證責任，並指
    出證明之方法，刑事訴訟法第161條第1項定有明文。因此，
    檢察官對於起訴之犯罪事實，應負提出證據及說服之實質舉
    證責任。倘其所提出之證據，不足為被告有罪之積極證明，
    或其指出證明之方法，無從說服法院以形成被告有罪之心證
    ，基於無罪推定之原則，自應為被告無罪判決之諭知（最高
    法院40年台上字第86號、76年台上字第4986號、92年台上字
    第128號判例意旨參照）。再告訴人之告訴，係以使被告受
    刑事訴追為目的，是其陳述是否與事實相符，仍應調查其他
    證據以資審認；被害人之陳述如無瑕疵，且就其他方面調查
    又與事實相符，固足採為科刑之基礎，倘其陳述尚有瑕疵，
    而在未究明前，遽採為論罪科刑之根據，即難認為適法（最
    高法院52年台上字第1300號、61年台上字第3099號判例意旨
    參照）。又按被害人與一般證人不同，其與被告處於絕對相
    反之立場，其陳述之目的，在使被告受刑事訴追處罰，內容
    未必完全真實，證明力自較一般證人之陳述薄弱。故被害人
    縱立於證人地位而為指證及陳述，且其指證、陳述無瑕疵可
    指，仍不得作為有罪判決之唯一依據，應調查其他證據以察
    其是否與事實相符，亦即仍須有補強證據以擔保其指證、陳
    述之真實性，始得採為斷罪之依據（最高法院94年台上字第
    3326號判決意旨參照）。
四、公訴意旨認被告涉犯上開罪嫌，無非係以被告之供述、證人
    即告訴人甲○、證人即○○汽車旅館員工呂○○之證述、中國醫
    藥大學附設醫院受理疑似性侵害事件驗傷診斷書、臺中市政
    府警察局勤務指揮中心受理110報案紀錄單、臺中市政府警
    察局第六分局108年10月31日中市警六分偵字第1080111487
    號函檢附警員職務報告、110報案錄音譯文等為其主要論據
    。
五、而按有罪之判決書應於理由內記載認定犯罪事實所憑之證據
    及其認定之理由，刑事訴訟法第310條第1款定有明文。而犯
    罪事實之認定，係據以確定具體的刑罰權之基礎，自須經嚴
    格之證明，故其所憑之證據不僅應具有證據能力，且須經合
    法之調查程序，否則即不得作為有罪認定之依據。倘法院審
    理之結果，認為不能證明被告犯罪，而為無罪之諭知，即無
    前揭第154條第2項所謂「應依證據認定」之犯罪事實之存在
    。因此，同法第308條前段規定，無罪之判決書只須記載主
    文及理由。而其理由之論敘，僅須與卷存證據資料相符，且
    與經驗法則、論理法則無違即可，所使用之證據亦不以具有
    證據能力者為限，即使不具證據能力之傳聞證據，亦非不得
    資為彈劾證據使用。故無罪之判決書，就傳聞證據是否例外
    具有證據能力，無須於理由內論敘說明（最高法院100年度
    台上字第2980號判決意旨參照）。本院審理後認不能證明被
    告之犯罪，而為無罪判決之諭知，則揆諸前開說明，本案卷
    內證據資料，是否具有證據能力，即無論述之必要，先予敘
    明。
六、訊據被告丙○○固坦承於前揭時地在告訴人任職之○○酒店消費
    後，買下告訴人全場時間，與告訴人搭車前往○○汽車旅館，
    惟堅決否認有何傷害犯行，辯稱：當時告訴人自己脫掉上衣
    ，跟我要求新臺幣（下同）5萬元，我說我身上沒有，我說
    我要打電話給幹部退全場1萬多元，我正拿起手機要打電話
    ，她就搶我的手機，我就順勢推了她一下，我沒有跟她拉扯
    ，也沒有打她的頭或抓她，她說她要報警，我拿起我的手機
    來拍攝她，她就打電話給櫃臺，後來警察有到場，床鋪都是
    鋪好好的，當下她人都是正常的，沒有受傷等語，並提出案
    發當日拍攝告訴人之錄影檔案為憑。
七、經查：
  ㈠被告於108年7月4日20時許，與友人何○○等人在臺中市○○區○○
    ○街00號之○○酒店包廂飲酒唱歌消費，告訴人甲○當時任職於
    ○○酒店並在該包廂內服務，俟被告向告訴人表示欲買其全場
    （當日20時至翌日6時）外出，經告訴人同意後，二人於同
    日23時接近24時許，搭乘代駕司機駕駛之車輛離開○○酒店，
    並於同年月5日0時9分許，抵達臺中市○○區○○○街00號之○○汽
    車旅館000房之事實，業據證人即告訴人甲○於警詢、偵訊時
    、證人即○○汽車旅館員工呂○○、證人何○○於警詢時證述在卷
    （見108年度偵字第24693號卷〈以下稱偵卷〉第23至34、41至
    43、71至77頁；108年度核退字375號卷〈以下稱核退卷〉第33
    至37頁），並有性侵害案件代號與真實姓名對照表、帳單明
    細表、警員職務報告、○○汽車旅館照片各1份在卷可稽（見
    偵卷第45、49頁；偵卷第117頁所附不公開資料卷第1頁；核
    退卷第31頁），且為被告所不爭執，自堪認定。嗣告訴人於
    同日0時9分至21分之間，先後在上址房間內撥打室內電話委
    由櫃臺人員報警、向櫃臺人員詢問警察是否到場，並於同日
    0時23分許，在該房間內撥打110電話報案，嗣於同日3時3分
    許，前往中國醫藥大學附設醫院驗傷，經檢查結果為後頸2.
    5公分擦傷、雙側上肢多處擦傷及抓傷（15×5公分、7×7公分
    、3×4公分、4公分、2公分）、左側上下臂10×5公分瘀斑、
    左側肩胛骨5公分抓傷、右側肩胛骨2公分抓傷等傷勢，此有
    中國醫藥大學附設醫院受理疑似性侵害事件驗傷診斷書1份
    、臺中市政府警察局勤務指揮中心受理110報案紀錄單暨錄
    音譯文2份附卷足憑（見偵卷第117頁所附不公開卷資料卷第
    9至13頁；核退卷第39至43頁），亦堪認定。
  ㈡本件告訴人所受前揭傷勢，是否係因被告之傷害行為所致，
    為本院應予審究。
  ⑴關於本件事發經過，據證人即告訴人甲○於警詢時證稱：我跟
    被告一起搭上車後，就因為酒意上來失去意識，當我醒來時
    發現我躺在床上，被告壓在我身上，強吻我的嘴巴，我才發
    現我在汽車旅館裡面，身上的衣服都沒了，只剩一件內褲，
    他用手摸我胸部，我告知他說我沒有在做（性服務），我有
    反抗，有咬他脖子跟有用腳踹他生殖器，他用手掐我脖子，
    巴我的頭，我跟他說我要報警，他就回說你報阿，我掙脫他
    下床拿房間內的電話打到櫃檯請他們幫我報警，我在床頭找
    到我的內衣後穿起來，又撥打到櫃檯問警察到沒，之後我在
    床尾找到我的牛仔長褲穿起來後，跑到房間內的廁所，用我
    的手機撥打110報警，之後又打給我的經紀人和男朋友求救
    等語（見偵卷第24至26頁）；於偵訊時證稱：我醒來時就在
    汽車旅館了，被告的手有摸我的胸部，他摸到我的內褲時我
    就醒來了，我就用腳踢他下體，還有咬他脖子，因為他意圖
    要親我的胸部，我推不開他，因為當時我有酒意，四肢比較
    無力，當下他就狂打我，用手一直巴我的額頭兩側的頭，還
    掐我的脖子，因為他一直巴我，我就大聲說你再這樣我就報
    警，他說妳報啊，他就放開我，我就趕快下床打房間內的室
    內電話給櫃檯，我跟櫃檯的人說有人強姦我，趕快叫警察，
    我等了一陣子警察都沒來，我拿著手機去廁所打電話給我男
    友和經紀人，還有打110，我說我被強姦了等語（見偵卷第7
    3至74頁），固指證其與被告搭上車後，其因酒意而失去意
    識，清醒時發覺自己躺在床上僅身著內褲，正遭被告強吻、
    摸胸部，其咬被告脖子並以腳踢被告下體為反抗，被告則手
    掐其脖子及毆打其額頭兩側，其表示欲報警後，即撥打室內
    電話委由櫃臺人員報警，之後在床頭找到內衣後穿起，又撥
    打室內電話向櫃臺人員詢問警察是否到場，隨後在床尾找到
    牛仔長褲穿起，進入廁所內自行撥打電話報警並向經紀人及
    男友求救等情，並提出案發當日其撥打110報案電話及與經
    紀人、男友之通訊紀錄、自行拍攝之傷勢照片各1 份為佐（
    見偵卷第117頁所附不公開卷資料卷第35至37、41至53、57
    至59頁）。
  ⑵且依臺中市政府警察局勤務指揮中心受理110報案紀錄單暨錄
    音譯文所示（見核退卷第39至41頁），告訴人於案發當日0
    時23分許撥打110電話報案，對話內容為「警方：警察局110
    你好。告訴人：請問是110嗎？警：是。告訴人：那個我被
    客人巴頭。警方：你人在哪裡？告訴人：等我一下。警方：
    小姐，你要報案要給我地點。告訴人：臺中市西屯區○○汽車
    旅館。警：有沒有地址？告訴人：○○○街00號。警方：你要
    請警察過去，他是喝醉酒是不是？告訴人：對，他喝醉酒，
    他一直狂打我頭。警方：好，我請警察過去喔。告訴人：好
    ，謝謝警。警方：好，掰掰警。」，顯示告訴人於撥打110
    電話報案時，即向警方表示「我被客人巴頭」、「他喝醉酒
    ，他一直狂打我頭」等情。
  ⑶惟參諸檢察事務官就被告所提出案發當日拍攝告訴人之錄影
    檔案出具之檢視報告暨擷取照片所示（見偵卷第85至87頁）
    ，檔案一（影片全長35秒），告訴人身穿內衣、牛仔長褲站
    在床頭櫃前撥打室內電話，床單僅兩側床邊有皺折，未見有
    掀蓋或明顯躺臥之痕跡，告訴人持聽筒告知對方：「客人打
    我頭…打我頭，客人打我頭，嗯，嗯，多久會到？」；檔案
    二（影片全長21秒），告訴人身穿內衣、牛仔長褲站在床頭
    櫃前撥打室內電話，床單僅兩側床邊有皺折，未見有掀蓋或
    明顯躺臥之痕跡，告訴人持聽筒詢問對方：「警察什麼時候
    來？」等情，可知告訴人二度撥打室內電話予櫃臺人員當時
    ，均係身著內衣及牛仔褲，此與告訴人於警詢時所證其清醒
    後發覺自己躺在床上僅身著內褲，係於第一次、第二次撥打
    室內電話予櫃臺人員後始分別穿起內衣、牛仔長褲等情不同
    ，又依當時該房間之床單僅兩側略有皺折、未見有掀蓋或明
    顯躺臥之痕跡，顯示客觀上該床鋪尚無明顯遭躺臥或使用之
    情形，此與告訴人所證其與被告係在床上發生肢體衝突一節
    亦有所歧異，告訴人指述之事發過程，已有瑕疵之處。
  ⑷復觀之中國醫藥大學附設醫院受理疑似性侵害事件驗傷診斷
    書所示（見偵卷第117頁所附不公開卷資料卷第9至13頁），
    告訴人係於案發當日3時3分許前往驗傷，且被害人主訴欄記
    載「雙側頭部受打擊、掌摑後失去意識，於汽車旅館全身赤
    裸醒來，病人主訴與加害人同飲酒，於事件發生前」，可知
    告訴人於案發當日驗傷之際，係指稱因雙側頭部受打擊、掌
    摑後失去意識，並於汽車旅館全身赤裸醒來等情，此與告訴
    人其後於警偵訊時所證，其在車上因酒意而失去意識，在汽
    車旅館醒來後始遭被告手掐脖子及毆打額頭兩側等情，先後
    所述遭被告傷害之時序、情節迴異，告訴人之指述是否可信
    ，顯非無疑。
  ⑸又依告訴人指述遭被告手掐脖子及毆打額頭兩側之傷害過程
    ，告訴人所受傷勢部位至少應包含前頸、頭部等處，惟觀之
    中國醫藥大學附設醫院受理疑似性侵害事件驗傷診斷書所示
    （見偵卷第117頁所附不公開卷資料卷第9至13頁），告訴人
    經驗傷檢查結果，為後頸2.5 公分擦傷、雙側上肢多處擦傷
    及抓傷（15×5公分、7×7公分、3×4公分、4公分、2公分）、
    左側肩胛骨5公分抓傷、右側肩胛骨2 公分抓傷、左側上下
    臂10×5公分瘀斑之傷勢，可知告訴人受傷部位係在後頸、上
    肢、後肩胛骨等處，至於前頸、頭部則無明顯傷勢，足見告
    訴人指述遭被告攻擊之部位與其傷勢不符，告訴人所受前揭
    傷勢，是否係因被告之傷害行為所致，確有疑義。
  ⑹另被告所提出自行拍攝之傷勢照片（見偵卷第117頁所附不公
    開卷資料卷第43至53頁），因該照片並未顯示拍攝時間，且
    僅有拍攝身體部位，無從確知拍攝時間、受拍攝者之人別，
    況其拍攝部位亦不包含前頸或頭部，自無從執為認定被告涉
    有本件傷害犯行之憑據。至告訴人所提出案發當日其撥打11
    0報案電話及與經紀人、男友之通訊紀錄，暨前述報案紀錄
    單、錄音譯文（見核退卷第39至41頁；偵卷第117頁所附不
    公開卷資料卷第35至37、57至59頁），均僅屬告訴人事後之
    報案或與他人之對話紀錄，亦無從佐證被告於案發當時有告
    訴人指述之傷害行為。
  ⑺至被告於警詢時供稱：因為告訴人要阻止我打電話給酒店幹
    部，搶我的手機且作勢要咬我，我才推告訴人等語（見偵卷
    第21頁）；於偵訊時供稱：我要拿電話打給彩虹時，告訴人
    開始搶我的手機，作勢要咬我，我只是順手推她一把等語（
    見偵卷第61頁）；於本院準備程序時供稱：我正拿起手機要
    打電話，告訴人就搶我的手機，我就順勢推了她一下等語（
    見本院卷第49頁）；於本院審理時供稱：告訴人要來搶我手
    機，我順勢推她一把等語（見本院卷第89頁），固自承其欲
    打電話予告訴人之經紀人時，因告訴人搶其手機，故有推告
    訴人之舉動，然此與告訴人指述其在床上遭被告掐脖子、毆
    打額頭兩側等情，顯屬不同之行為事實，再參以告訴人於偵
    訊時證稱：我手、腳、屁股、背的擦傷可能是在我踹被告時
    造成的等語（見偵卷第75頁），已自述其上肢、背部等傷勢
    非被告之傷害行為所致，足見被告自承推開告訴人之舉動，
    亦非導致告訴人前揭傷勢之原因。另被告雖請求傳訊案發當
    日到場之警員及○○酒店幹部，以證明告訴人當時並未受傷，
    然因告訴人所受前揭傷勢，尚不足認定係因被告之傷害行為
    所致，已如前述，前開證人自無加以傳訊之必要，附此敘明
    。
  ㈢綜上所述，告訴人指述遭被告掐脖子、毆打額頭兩側致其受
    傷等情，仍存有上述疑義之處，且依卷附驗傷診斷書、傷勢
    照片、通訊紀錄、報案紀錄單暨錄音譯文等，亦不足以補強
    擔保告訴人陳述之真實性，依本案卷證資料，本院尚難確信
    告訴人所受前揭傷勢係因被告之傷害行為所致，從而，就公
    訴人所指被告之傷害犯行，所為訴訟上之證明，尚未達到通
    常一般之人均不會有任何懷疑，而得確信被告犯行之真實程
    度，自無從說服本院形成有罪之心證。此外，復查無其他積
    極證據足認被告確有公訴人所指前揭犯行，被告之犯罪尚屬
    不能證明，基於無罪推定之原則，即應為被告無罪之諭知。
據上論斷，應依刑事訴訟法第301條第1項，判決如主文。
本案經檢察官鄭葆琳提起公訴，經檢察官劉世豪到庭執行職務。
中    華    民    國   110    年    4     月    21    日
                  刑事第二十庭  審判長法  官 游秀雯
                                      法  官 江彥儀
                                      法  官 林依蓉
以上正本證明與原本無異。
如不服本判決應於收受送達後20日內向本院提出上訴書狀，並應
敘述具體理由；其未敘述上訴理由者，應於上訴期間屆滿後20日
內向本院補提理由書（均須按他造當事人之人數附繕本）「切勿
逕送上級法院」。
告訴人或被害人如對於本判決不服者，應具備理由請求檢察官上
訴，其上訴期間之計算係以檢察官收受判決正本之日期為準。
                                      書記官  林  俐
中    華    民    國   110    年    4     月    21    日